Inventaris van het archief van de Telegraphische Gemeenschap van ''s-Gravenhage naar Breda en ''s-Hertogenbosch, 1831-1838
Nationaal Archief, Den Haag
Telegrafische Gemeenschap
1831-1838
D27020
1.00 meter; 20 inventarisnummers.
Normale geschreven en gedrukte documenten, geen bijzondere handschriften. Het archief bevat een aantal tekeningen.
Nationaal Archief, Den Haag
Telegraphische Gemeenschap van 's-Gravenhage naar Breda en 's-Hertoenbosch, 1831-1838
Het archief van de Telegraphische Gemeenschap van 's-Gravenhage naar Breda en 's-Hertogenbosch bevat seinboeken, brieven afkomstig van verschillende autoriteiten, reglementen, een overzicht van de aangestelde seinmeesters en inventarissen van goederen en voorwerpen van de diverse seinposten.
Archiefvorming
Geschiedenis van de archiefvormer
Op voorstel van het Departement van Binnenlandse Zaken en dat van Oorlog werd bij K.B. van 10 augustus 1831, nr. 20 aan de Heer A. Lipkens, adviseur bij het Departement van Binnenlandse Zaken, opgedragen om zo spoedig mogelijk een telegrafische gemeenschap in te richten van 's-Gravenhage naar Breda en 's-Hertogenbosch. Toen deze was opgericht werd hiervan door genoemd Departement een verslag aan de Koning gezonden.
Naar aanleiding van dit verslag werd bij K.B. van 16 december 1831, nr. 83 bepaald, dat aan de gemeenschap geen uitbreiding behoefde te worden gegeven, en dat het beheer en opzicht bij de directie van de Topografische Bureau kwam. Aan de 1e luitenant-ingenieur G. Jooss werd de directie opgedragen.
De luitenant-ingenieur Jooss, die van de oprichting der telegrafische gemeenschap aan de Heer Lipkens was toegevoegd, heeft zich toen belast met het samenstellen van een zo mogelijk volledig seinboek.
Geschiedenis van het archiefbeheer
De verwerving van het archief
De rechtstitel is (nog) onbekend
2.13
Aanwijzingen voor de gebruiker
Openbaarheidsbeperkingen
Volledig openbaar.
Materiële beperkingen
Aanvraaginstructie
Openbare archiefstukken kunnen online worden aangevraagd en gereserveerd. U kunt dit ook via de terminals in de studiezaal van het Nationaal Archief doen. Om te kunnen reserveren dient u de volgende stappen te volgen:
U maakt een profiel aan op www.gahetna.nl, en logt vervolgens in
Via de archiefinventaris (alleen de beschrijvingen met rode nummers) selecteert u het gewenste archiefstuk door op de knop 'Reserveren' te klikken
In het volgende scherm geeft u aan op welke dag u het archiefstuk wilt inzien
Indien u zich bevindt in de studiezaal en een tafelnummer heeft ontvangen kunt u dit nummer vermelden. Als u geen tafelnummer heeft kunt u tafelnummer 777 laten staan
Vervolgens bevestigt u uw reservering door deze te versturen.
Verwant materiaal
Beschikbaarheid van kopieën
Beschrijving van de series en archiefbestanddelen
- Brieven ontvangen van verschillende autoriteiten, 1832-1838; 1; 1 omslag
- Begroting voor de bouw van seintoestellen met tekeningen van seintoestellen en instrumenten en seinlijsten, [1831]; 2; 1 omslag
- Reglementen, deels met seinlijsten, 1831-1832; 3; 1 omslag
- Verslagen van de oprichting van de Telegrafische Gemeenschap door de eerste luitenant ingenieur G. Jooss, 1833; 4; 1 omslag
- Overzicht van aangestelde seinmeesters, 1831-1837; 5; 1 stuk
- Stukken betreffende de opheffing, 1839; 6; 2 stukken
- Inventarissen van goederen en voorwerpen van de diverse seinposten, 1834-1836; 7; 1 omslag
- Declaraties, 1831; 8; 1 omslag
- Minuten van uitgaande stukken, 1832-1834; 9; 3 stukken
- Agenda van ingekomen stukken, 1833-1839; 10; 1 omslag
- Agenda van uitgaande stukken, 1833-1839; 11; 1 omslag
- Seinboeken, 1831-1832; 12-20; 9 delen
  - A-K 1831, 12
  - L-Z 1831, 13
  - A-K 1831, 14
  - L-Z 1831, 15
  - A-Z 1832, 16
  - A-K 1831, 17
  - A-Z 1832, 18
  - A-Z 1832, 19
  - L-Z 1831, 20